臺灣臺北地方法院民事判決　　　　　　　 96年度簡上字第3號
上　訴　人　甲○○
被上訴人　　乙○○
訴訟代理人　丙○○
上列當事人間給付報酬事件，上訴人對於中華民國95年10月27日
本院臺北簡易庭94年度北簡字第40628號第一審判決提起上訴，
經本院於96年7月27日言詞辯論終結，判決如下：
    主      文
上訴駁回。
第二審訴訟費用由上訴人負擔。
    事實與理由
一、被上訴人主張：
    被上訴人於民國92年3月15日與上訴人締結委任契約（下稱
    系爭契約），由被上訴人擔任上訴人於臺灣士林地方法院（
    下稱士林地院）90年度訴字第1589號確認房屋所有權存在事
    件（下稱系爭訴訟）之訴訟代理人，約定辦理權限為第一審
    訴訟終結，酬金新臺幣（下同）20萬元。系爭訴訟於民國93
    年10月19日言詞辯論終結，同年11月2日宣判，惟上訴人竟
    為脫免給付報酬義務，於93年10月21日具狀撤銷委任，拒不
    給付酬金。為此起訴請求上訴人應給付委任報酬20萬元，並
    自94年10月7日起至清償日止，按週年利率5％計算之利息（
    被上訴人於原審聲明請求上訴人給付20萬元及上開利息，及
    原審共同被告台北市建築管理處於上訴人得領取拆遷處理費
    時，給付上訴人20萬元及上開利息，再由上訴人給付予被上
    訴人，並由被上訴人代位上訴人受領，原審判命上訴人給付
    20萬元及上開利息，而駁回被上訴人其餘請求，被上訴人就
    其敗訴部分未上訴，上訴人則提起上訴，未上訴部分已告確
    定）。被上訴人於本院答辯聲明：上訴駁回。
二、上訴人辯稱：兩造係約定若法院速審速結，則上訴人願給付
    高額報酬20萬元。但被上訴人並未依約積極任事，第一審審
    理期間竟然長達三年餘，而第二、三審則由上訴人自行出庭
    ，歷時總計僅一年半，被上訴人未依約履行，自不得請求全
    部報酬；又被上訴人未依上訴人之指示，導致系爭訴訟拖延
    ，違背其任務，其請求全部報酬，並不合理，依民法第535
    條、第544條規定，應依情形減少報酬二分之一。原判決判
    命上訴人給付被上訴人20萬元，容有誤會，為此依法提起上
    訴。並聲明：(1)原判決不利於上訴人部分廢棄。(2)被上訴人
    在第一審之訴駁回。
三、兩造不爭執之事實：
    上訴人於90年11月26日向士林地院提起系爭訴訟，而於92年
    3月15日與被上訴人訂立委任契約，委任被上訴人為訴訟代
    理人，辦理權限為第一審訴訟終結，酬金20萬元，並於92年
    3月28日準備程序期日向法院提出委任狀。上訴人嗣於92年
    9月16日向法院具狀陳報終止其與被上訴人之委任關係，另
    行委任訴外人林憲同律師為訴訟代理人，並由林憲同律師於
    92 年11月5日向法院陳報委任書；惟上訴人後又終止與林憲
    同律師之委任契約，而由林憲同律師於93年1月2日向法院具
    狀陳報解除委任；上訴人再委任被上訴人為訴訟代理人，並
    於93年2月13日準備程序期日提出委任狀，但上訴人復於系
    爭事件於93年10月19日言詞辯論終結，指定93年11月2日宣
    判後之93年10月21日，向法院具狀終止與被上訴人之委任關
    係，有委任契約、士林地院90年度訴字第1589號民事判決影
    本各一份在卷可稽（本件士林地院94年度士簡字第896號卷
    第6至14頁），並經本院調閱士林地院90年度訴字第1589號
    民事卷查明屬實。
四、按當事人主張有利於己之事實者，就其事實有舉證之責任，
    民事訴訟法第277條前段定有明文。經查系爭契約第1條約定
    ：「一、權限：第一審訴訟終結，訴訟費用及游資等由委任
    人甲○○負擔」，第3條約定：「酬金：新臺幣貳拾萬元」
    ，第4條約定：「和解或訴之撤回或委任人解除委任終止本
    約，約定酬金及因處理委任事務支出之費用均照付」，有委
    任契約影本在卷可憑。兩造既然約定系爭委任事務為第一審
    訴訟程序進行之代理，並約定委任報酬為20萬元，且縱使上
    訴人終止委任契約，仍負有給付委任報酬之義務，則上訴人
    雖於系爭訴訟辯論終結後終止委任，仍應依約給付酬金20萬
    元。被上訴人此部分主張，應屬有據。上訴人雖辯稱：被上
    訴人之委任報酬請求權，係以系爭訴訟速審速結為條件，惟
    因被上訴人並未依約積極任事，亦未依上訴人之指示，導致
    系爭訴訟拖延3年餘始終結，依民法第535條、第544條規定
    ，應依情形減少報酬二分之一云云。然系爭契約並無任何關
    於被上訴人應促使系爭訴訟速審速結之約定，上訴人就所主
    張復未舉證以實其說，揆諸前開規定，上訴人所辯，並不足
    採。
五、綜上所述，被上訴人依系爭契約之約定，請求上訴人給付委
    任報酬20萬元及自94年10月7日起至清償日止，按週年利率5
    ％計算之利息，為有理由，應予准許。原審為被上訴人此部
    分勝訴之判決，並依職權宣告假執行，於法並無不合。上訴
    人意旨指摘原判決此部分不當，求為廢棄改判，並無理由，
    應予駁回。
六、因本件事證已臻明確，兩造其餘主張陳述及所提之證據，經
    本院審酌後認與判決結果不生影響，爰不一一論述，附此敘
    明。
七、據上論結，本件上訴為無理由。依民事訴訟法第436條之1第
    3 項、第449條第1項、第78條，判決如主文。
中　　華　　民　　國　　96　　年　　8　　月　　10　   日
               民事第六庭    審判長法　官　李昆曄
                                   法　官　郭美杏
                                   法　官　邱  琦
以上正本係照原本作成。
本判決不得上訴。
中　　華　　民　　國　　96　　年　　8　　月　　10　   日
                                   書記官  池東旭
